臺灣基隆地方法院刑事判決　　　　　　　 94年度訴字第606號
公　訴　人　臺灣基隆地方法院檢察署檢察官
被　　　告　乙○○
上列被告因偽造文書等案件，經檢察官提起公訴（94年度偵字第
1 號），本院合議庭裁定由受命法官獨任進行審判，經改依簡式
審判程序審理後判決如下︰
    主      文
乙○○共同連續行使偽造私文書，足以生損害於他人，處有期徒
刑肆月，如易科罰金，以佰元折算壹日。信用卡消費簽帳單顧
客簽名欄內偽造之「甲○○」署押計枚均沒收。
    事實及理由
壹、程序事項
    本件被告乙○○所犯者非為死刑、無期徒刑、最輕本刑為 3
    年以上有期徒刑之罪或高等法院管轄第一審案件，其於準備
    程序進行中，先就被訴事實為有罪之陳述，經告知其簡式審
    判程序之旨，並聽取公訴人、被告之意見後，本院業已依刑
    事訴訟法第273 條之1 第1 項之規定，裁定由受命法官獨任
    以簡式審判程序進行本案之審理。
貳、實體事項
一、犯罪事實：
  (一)乙○○意圖為自己不法之所有，於民國93年11月15日中午12
    時許，趁借住友人甲○○基隆市○○區○○街64巷14號2 樓
    住處，甲○○未注意管理之際，徒手竊得甲○○所管有置放
    於客廳茶桌上之中國國際商業銀行信用卡（卡號：00000000
    00000000）、基隆市第二信用合作社信用卡（卡號：000000
    0000000000）及華僑商業銀行信用卡（卡號：000000000000
    0000）各1 張。
  (二)乙○○經由報上廣告，與收購信用卡之趙永林及真實姓名不
    詳綽號「王胖子」之成年男子聯絡，並將竊得之上揭信用卡
    交由趙永林及綽號「王胖子」之人盜刷，約定如盜刷成功，
    乙○○可獲得一定之報酬。謀議既定，乙○○即與趙永林及
    綽號「王胖子」之成年男子，另基於行使偽造私文書及意圖
    為自己不法所有之詐欺取財概括犯意聯絡，於93年12月12日
    晚間10時許，共同前往基隆市○○區○○路71號之2 （3 樓
    ）之「阿米哥小吃店」特約商店，乙○○在樓下等候，趙永
    林及綽號「王胖子」之成年男子則先持乙○○竊得之上揭甲
    ○○所管有之中國國際商業銀行信用卡，偽稱係持卡人，以
    刷卡簽帳消費之方式，於同日晚間10時12分，著手刷卡消費
    新臺幣（下同）10000 元，然因交易未成功，致詐欺取財未
    遂，趙永林等見狀，乃改持上揭乙○○竊得之甲○○所管有
    之基隆市第二信用合作社信用卡，以同上手法，於同日晚間
    10時16分及18分刷卡消費3000元、5000元，接續於信用卡消
    費簽帳單顧客簽名欄內，偽造甲○○之署押計2 枚；繼於翌
    日晚間11時37分許，由趙永林及綽號「王胖子」之成年男子
    ，持上揭乙○○竊得之甲○○所管有之華僑商業銀行信用卡
    ，前往臺北縣板橋市○○路○ 段257 號之「正隆加油站」特
    約商店，以同上手法，刷卡消費700 元，於信用卡消費簽帳
    單顧客簽名欄內，偽造甲○○之署押1 枚，用以表示真正持
    卡人甲○○確認交易標的、金額及向該特約商店刷卡消費之
    意思，而連續偽造信用卡簽帳單之私文書，並將偽造完成之
    信用卡簽帳單交付於特約商店之服務人員而行使之，足以生
    損害於真正持卡人甲○○、「阿米哥小吃店」及「正隆加油
    站」等特約商店，與基隆市第二信用合作社及華僑商業銀行
    等發卡銀行對信用卡管理之正確性，並使上開特約商店陷於
    錯誤，而分別交付8000元之餐飲及700 元之石油等財物，合
    計連續詐欺取財得款8700元。
  (三)嗣乙○○於93年12月16日，於犯罪未經發覺前，前往基隆市
    警察局自首並接受裁判，而悉上情。
二、上開犯罪事實，有下列證據可以證明：
  (一)被告之供述：
    犯罪事實欄(一)、(二)所載竊盜、行使偽造私文書及詐欺取財之
    事實，迭據被告於警詢、檢察官偵查中、本院準備程序及審
    理中坦承不諱，其自白核與下列事證相符，堪信為真實。
  (二)供述證據：
    被害人甲○○於警詢之供述（詳見偵查卷第10頁至第11頁）
    ：被害人甲○○於警詢時指述其管有之中國國際商業銀行、
    基隆市第二信用合作社及華僑商業銀行信用卡遭竊及遭盜刷
    之情節明確。
  (三)書證：
    1.被害人甲○○遭竊之中國國際商業銀行及基隆市第二信用
      合作社信用卡影本（見偵查卷第9 頁）。
    2.贓物認領保管收據1紙（見偵查卷第12頁）：
      被害人甲○○領回失竊之中國國際商業銀行及基隆市第二
      信用合作社信用卡。
    3.中國國際商業銀行94年1 月14日（94）中卡字第0065號函
      1 份（含附件：聯合信用卡處理中心報告，見偵查卷第33
      頁至第34頁）：
      被害人甲○○之上揭中國國際商業銀行信用卡，於93年12
      月12日晚間10時12分許，曾遭盜刷10000 元，惟交易未成
      功，故亦無簽帳單。
    4.有限責任基隆市第二信用合作社94年1 月19日基二信社總
      字第0064號函1 份（含附件基隆二信信用卡月結單與繳款
      通知單，見偵查卷第35頁至第36頁）：
      被害人甲○○之上揭基隆市第二信用合作社信用卡，於93
      年12月12日，在「阿米哥小吃店」特約商店，遭人持以連
      續刷卡2 筆，金額分別為3000元及5000元。
    5.華僑銀行94年1 月26日（94）僑銀總行政字第0307號函 1
      份（含附件中國石油股份有限公司正隆加油站簽帳單影本
      1紙，見偵查卷第37頁至第38頁）：
      被害人甲○○之上揭華僑銀行信用卡，於93年12月13日晚
      間11時37分許，在正隆加油站，遭人持以刷卡1 筆，金額
      為700 元，並在信用卡簽帳單顧客簽名欄內偽造被害人之
      署名1枚。
    6.基隆市警察局94年4 月12日基警刑二字第0940033279號函
      1 份（含附件阿米哥小吃店信用卡消費簽帳單影本2 紙，
      見偵查卷第43頁）：
      被害人甲○○之上揭基隆市第二信用合作社信用卡，連續
      於93年12月12日晚間10時16分及18分，遭人持以盜刷，並
      在信用消費簽帳單顧客簽名欄偽造被害人之署名計2 枚。
三、論罪科刑之理由：
  (一)被告意圖為自己不法所有，徒手竊取被害人甲○○之信用卡
    ，核其此部分所為係犯刑法第320 條第1 項之普通竊盜罪；
    其復持竊得之信用卡，與趙永林及綽號「王胖子」之成年男
    子，共同前往「阿米哥小吃店」及「正隆加油站」之信用卡
    特約商店盜刷，使該等特約商店陷於錯誤，交付餐飲及石油
    等財物，並足以生損害於被害人甲○○、上揭特約商店及發
    卡銀行對信用卡管理之正確性，核其此部分所為，係犯刑法
    第216 條、第210 條之行使偽造私文書罪及同法第339 條第
    1 項之詐欺取財罪，又偽造署押為偽造私文書之部分行為，
    偽造之低度行為，為行使之高度行為所吸收，均不另論罪。
  (二)被告就其所犯行使偽造私文書罪及詐欺取財罪，與趙永林及
    綽號「王胖子」之成年男子間，有犯意聯絡及行為分擔，均
    為共同正犯。
  (三)被告於93年12月12日晚間10時16分及18分，先後二次刷卡消
    費，雖均有行使偽造私文書之行為，惟其時地密接，侵害同
    一法益，各行為之獨立性極為薄弱，依一般性社會健全觀念
    ，在時間差距上，難以強行分開，在刑法評價上，以視為數
    個舉動之接續施行，為接續犯。
  (四)被告所犯1 次詐欺取財未遂罪（即持被害人甲○○之中國國
    際商業銀行信用卡盜刷未成功部分）、3 次詐欺取財既遂罪
    ；與所犯2次行使偽造私文書罪部分（阿米哥小吃店及正隆
    加油站部分各1 次），均時間緊接，且各觸犯構成要件相同
    之罪名，顯均係基於概括犯意為之，均為連續犯，應以詐欺
    取財既遂罪及行使偽造私文書一罪論，並均依法加重其刑。
  (五)被告如犯罪事實所載詐欺取財未遂之犯行部分，雖未據公訴
    人起訴，然此部分與前揭論罪科刑部分，有前述之連續犯及
    牽連犯之裁判上一罪關係，本院依法自得併予審理。
  (六)再被告所犯上開3 罪間，具有方法結果之牽連關係，應依刑
    法第55條之規定，從一重之刑法第216 條、第210 條行使偽
    造私文書罪處斷。
  (七)被告於其犯行為偵查犯罪機關發覺前，向基隆市警察局坦承
    其犯行，並接受裁判，合於自首之要件，爰依刑法第62條前
    段之規定，減輕其刑。
  (八)被告有以上刑之加重及減輕事由，爰依法先加後減之。
  (九)爰審酌被告犯罪之動機、竊得財物之價值、行使偽造私文書
    對他人信用及社會交易安全產生之危害，暨其犯後態度等一
    切情狀，量處如主文所示之刑，併諭知易科罰金之折算標準
    。
四、沒收：
    信用卡消費簽帳單顧客簽名欄內「甲○○」署押計3 枚係出
    於偽造，業如前認定，不問屬於犯人與否，均依刑法第 219
    之規定宣告沒收之。
五、應適用之法律：
　　刑事訴訟法第273 條之1 第1 項、第310 條之2 、第454 條
    第1 項、第299 條第1 項前段，刑法第28條、第56條、第21
    0 條、第216 條、第320 條第1 項、第339 條第1 項、第55
    條、第62條前段、第41條第1 項前段、第219 條，罰金罰鍰
    提高標準條例第1 條前段、第2 條。
六、對於本件判決如有不服，得自收受送達後10日內，向本院提
    出上訴書狀，上訴於臺灣高等法院。
本案經檢察官高永棟到庭執行職務。
中　　華　　民　　國　　94　　年　　8　　月　　31　 　日
                  刑事第一庭法  官  劉桂金
以上正本證明與原本無異。
對於本件判決如有不服，應於收受送達後10日內，向本院提出上
訴書狀，上訴於臺灣高等法院，並按他造當事人之人數附具繕本
。
中　　華　　民　　國　　94　　年　　8　　月　　31　 　日
                            書記官  丁文宏
附錄論罪法條：
刑法第216條：
行使第 210 條至第 215 條之文書者，依偽造、變造文書或登載
不實事項或使登載不實事項之規定處斷。
刑法第210條：
偽造、變造私文書，足以生損害於公眾或他人者，處5 年以下有
期徒刑。
刑法第320條第1項：
意圖為自己或第3 人不法之所有，而竊取他人之動產者，為竊盜
罪，處5年以下有期徒刑、拘役或500元以下罰金。
中華民國刑法第339條第1項：
意圖為自己或第3人不法之所有，以詐術使人將本人或第3人之物
交付者，處5年以下有期徒刑、拘役或科或併科,1000元以下罰金
。
